【裁判字號】    99,交聲,520
【裁判日期】    990630
【裁判案由】    聲明異議
【裁判全文】
臺灣高雄地方法院交通事件裁定         99年度交聲字第520號
原處分機關  高雄市政府交通局
代  表  人  王國材
異  議  人
即受處分人  乙○○
上列異議人即受處分人因違反道路交通管理處罰條例案件，對於
高雄市政府交通局中華民國99年2 月25日所為之處分（原處分案
號：高市交裁字第裁00-0000000ND號）聲明異議，本院裁定如下
：
    主  文
異議駁回。
    理  由
一、聲明異議意旨略以：異議人即受處分人乙○○（下稱異議人
    ）駕駛車牌號碼3L-9591 號自用小客車，於民國98年10月7
    日11時4 分許，在高雄縣為隨段高七線8 公里處，因「行車
    速度，超過規定之最高時速60公里以上未滿80公里」，為高
    雄市政府警察局岡山分局員警以雷達測速儀器拍照後逕行舉
    發，原處分機關即高雄市政府交通局依道路交通管理處罰條
    例第43條第1 項第2 款之規定，裁處異議人罰鍰新臺幣（下
    同）8,000 元並記違規點數3 點，惟據本件照片及異議人親
    至現場查看，上開舉發地點標示不完善、速限標準不合理，
    且未設置測速告示牌，其告示牌及取締方式未合規定，而異
    議人因通訊地址與實際住居所非同一，致延誤收受送達，爰
    依法聲明異議等語。
二、按汽車駕駛人，行車速度超過規定之最高時速60公里以上，
    處新臺幣6,000 元以上24,000以下罰鍰、應接受道路交通安
    全講習及記違規點數3 點，道路交通管理處罰條例第43條第
    1 項第2 款、第5 項、第63條第1 項第3 款分別定有明文。
    次按汽車駕駛人之行為有下列情形之一，當場不能或不宜攔
    截製單舉發者，得逕行舉發：七、經以科學儀器取得證據資
    料證明其行為違規、前項第七款之科學儀器應採固定式，並
    定期於網站公布其設置地點。但汽車駕駛人之行為屬下列情
    形之一者，不在此限：九、行車速度超過規定之最高速限或
    低於規定之最低速限。對於前項第九款之違規行為，採用固
    定或非固定式科學儀器取得證據資料證明者，於一般道路須
    至少於100 公尺，於高速公路、快速公路須至少於300 公尺
    前，明顯標示之，同條例第7 條之2 第1 項第7 款、第2 項
    但書第9 款、第3 項亦有明定。
三、經查：
  (一)異議人駕駛車牌號碼3L-9591 號自用小客車，於98年10月7
    日11時4 分許，行經高雄縣為隨段高七線8 公里處，經警以
    測速器照相逕行舉發，原處分機關因而依道路交通管理處罰
    條例第43條第1 項第2 款之規定，裁處異議人罰鍰8,000 元
    乙節，為異議人所不爭執，復有3L-9591 號自用小客車超速
    取締照片、高雄市政府交通局違反道路交通管理事件裁決書
    各1 份在卷可稽，此部分事實堪以認定。
  (二)異議人固以上揭情詞置辯，惟本件員警於前開時、地取締時
    ，係使用岡山分局車牌號碼6451-JL 號巡邏車進行取締作業
    ，且已在該路段測速照相地點150 公尺前設置活動式「前有
    測速照相」之顯目警告標示，業據證人即取締員警甲○○稱
    ：「本件我們是以活動式的雷達測速器取締，當天是依我們
    分局設立的地點，由我們警備隊在岡山鎮○○段實施取締超
    速勤務，我們都是使用警用巡邏車裝設雷達測速照相機執行
    該項勤務，且在職行勤務前，必定會在執行地點前100 公尺
    以上設置活動告示牌，本次我們取締前設置測速照相之告示
    牌預留之距離約150 公尺，而該雷達測速器必須裝設在特殊
    有經過設計之車架上才能使用，一般民車是無法架設雷達測
    速器的，我們岡山分局的巡邏車中，也僅有6451-JL 號巡邏
    車有此項設備，所以取締時，確實是使用我們分局的巡邏車
    進行取締」等語明確，並有高雄縣政府警察局岡山分局99年
    3 月19日高縣岡警交字第0990003791號函暨所附警示牌面照
    片在卷可稽，依函覆之第1 張照片顯示，取締員警係將巡邏
    車停靠於路旁，而依函覆第2 張照片顯示，現場除設置「前
    有測速照相」之顯目警告標示外，並有最高速限40公里之告
    示牌，足認高雄縣警察局岡山分局之取締過程並無違法之處
    ，是異議人辯稱顯係圖卸之詞，要無可採。至於異議人認該
    處時速限制為40公里是否合理乙節，當應由交通主管機關視
    當地交通流量、環境等因素後綜合考量是否有修改、調整之
    必要，於未依法定程序調整前，任何人仍應遵守前揭速限規
    定行車，以符法旨。故異議人前揭所辯，顯屬卸責之詞，不
    足採信。
四、至異議人雖稱其延誤未能及時收受送達，係因其通訊地址與
    實際住居所非同一處所致，惟果如此，其自應依法向相關監
    理機關辦理車籍或通訊處所變更之手續，或將戶籍遷移於實
    際居住地。且異議人之實際居住地既未經通報相關公務機構
    知悉，原處分機關事實上無可能查知，亦無另行查訪之義務
    。異議人既怠於辦理變更戶籍或通訊地址手續，揆諸行政罰
    法第7 條第1 項：違反行政法上義務之行為非出於故意或過
    失者，不予處罰之規範意旨，異議人仍應就其因故意或過失
    而未辦理戶籍或通訊處所變更之手續，所受之不利益擔負其
    責。異議人此部分所陳，亦無理由。
五、綜上所述，原處分機關以異議人超速行駛之違規事實明確，
    依道路交通管理處罰條例第43條第1 項第2 款、第5 項、第
    63條第1 項第3 款之規定，裁處異議人罰鍰8,000 元，並記
    違規點數3 點，於法有據，異議人執前開情詞聲明異議，洵
    無理由，應予駁回。
據上論斷，應依道路交通案件處理辦法第19條，裁定如主文。
中    華    民    國    99    年    6     月    30    日
                     交通法庭   法  官  謝宗翰
以上正本證明與原本無異。
如不服本裁定，應於收受送達後5 日內向本院提出抗告狀。
中    華    民    國    99    年    7     月    1     日
                                書記官  李宗諺

司法院資訊處製作；財團法人民間司法改革基金會備份。
